臺灣高等法院臺中分院民事判決　96年度勞再易字第8號
再 審原 告　乙○○
訴訟代理人　丙○○
　　　　　　　　　　　　號
再 審被 告　台中汽車客運股份有限公司
法定代理人　甲○○
上列當事人間確認僱傭關係存在等事件，再審原告對於民國96年
1月30日本院96年度勞再易字第2號確定判決，提起再審之訴，本
院不經言詞辯論，判決如下：
    主  文
再審之訴駁回。
再審訴訟費用由再審原告負擔。
    理  由
一、再審原告主張：本院96年度勞再易字第2號確定判決（下稱
    原確定判決）有民事訴訟法第496條第1項第13款「當事人發
    現未經斟酌之證物或得以使用該證物者」之情事，得依同法
    第500條第1項規定提起再審之訴，查再審原告於94年12月1
    日已經提出再審被告員工特別休假核備單表示要休特別休假
    ，但再審被告之站長柯榮棋將該單打問號，後交給站務員施
    宗權，告知再審原告不要請特別休假，有駕駛員劉千資在場
    見聞。經查結果，以往至今，不論再審被告駕駛員有否請特
    別休假，再審被告均於同一時日發給未休特別休假日之工資
    ，已為約定成俗，94年度特別休假未休之駕駛員亦不例外，
    茲提出駕駛員蕭永宏、何南雲郵政存簿儲金簿於95年6月30
    日再審被告所發給金額以資證明，既然再審被告依勞動基準
    法施行細則第24條第三款規定，特別休假因年度終結而未休
    之日數全已發給所有駕駛員，而再審原告之未休日數，再審
    被告亦應發給，再審被告未發給已違反民法第148條之誠信
    原則，為此提起再審，聲明求為：(一)本院96年度勞再易字第
    2 號及95年度勞上字第19號確定判決廢棄；(二)將廢棄部分之
    再審被告即再審被告之上訴審之訴駁回；(三)再審原告即再審
    原告於上訴審之訴准予重開再審，並判決給付再審原告新台
    幣一萬一千七百六十元。
二、再審被告方面：本件未經言詞辯論，再審被告亦未提出書狀
    為聲明及陳述。
三、按再審之訴顯無再審理由者，得不經言詞辯論，以判決駁回
    之，民事訴訟法第502條第2項定有明文。又當事人發現未經
    斟酌之證物或得使用該證物者，固得提起再審之訴，但以其
    證物如經斟酌可受較有利益之裁判者為限。此觀諸修正前民
    事訴訟法第496條第1項第13款後段規定自明；又同條第11款
    所謂證物，不包含證人在內，觀同法第428條將證物與證人
    對稱自明，故發見新證人不足為再審理由（最高法院29年上
    字第696號判例參照）。再審原告固提出駕駛員蕭永宏、何
    南雲郵政存簿儲金簿於95年6月30日再審被告所發給金額，
    主張不論再審被告駕駛員有否請特別休假，再審被告均於同
    一時日發給未休特別休假日之工資云云，惟本件原確定判決
    認為再審被告對再審原告94年度有14日之休假日未休之事實
    並不爭執，但否認徵得再審被告同意，再審原告才在特別休
    假日工作，而係再審原告自己未休假，再審被告僅需支付休
    假日工作之薪資，無加倍加付工資之義務，則再審原告仍應
    舉證本件屬再審被告要求其在特別休假日工作之事實。雖再
    審原告提出特別休假核備單一紙（見原審卷第43頁）為證，
    然其上僅有其站長在休假事由打「？」，再審被告指再審原
    告未填寫休假事由，退回要其填寫，並無不准休假之意，則
    再審原告仍應舉證其再填寫休假事由，而再審被告仍不准其
    休假，然再審原告就此並未舉證，則其請求再審被告給付不
    休假獎金（實為休假未休加倍給付薪資之意）為無理由，不
    應准許等情，有判決書可佐。是原確定既已斟酌所提出之證
    物，認為不足為再審原告有利之認定；至於再審原告所提出
    駕駛員蕭永宏、何南雲郵政存簿儲金簿於95年6月30日再審
    被告所發給金額，要屬再審被告與各該駕駛員蕭永宏、何南
    雲間之雇傭契約，與再審原告無涉，縱加以斟酌本院認為上
    述未斟酌之證據，尚不足以影響原確定判決裁判之結果，難
    認為可受較有利益之裁判。亦與民法第148條之誠信原則無
    關；而證人蕭永宏、劉千資亦非據再審之依據；是再審原告
    主張發見未經斟酌之證物或得使用該證物而提起本件再審之
    訴，於法無據。
六、從而，再審原告提起本件再審之訴，為顯無理由，應予駁回
    。
據上論結，本件再審之訴為顯無理由，依民事訴訟法第七十八條
，判決如主文。
中　　華　　民　　國　　96　　年　　5 　　月　　3 　　日
                  民事第五庭    審判長法　官  林陳松
                                      法　官  古金男
                                      法  官  鄭金龍
以上正本係照原本作成。
不得上訴。
                                      書記官  陳振海
中　　華　　民　　國　　96　　年　　5 　　月　　4 　　日
                                                      Ｍ
